【裁判字號】    91,交聲,284
【裁判日期】    920214
【裁判案由】    聲明異議
【裁判全文】
臺灣嘉義地方法院交通事件裁定                    九十一年度交聲字第二八四號
    原處分機關  交通部公路總局嘉義區監理所
    異  議  人  甲○○
右列異議人因違反道路交通管理處罰條例案件，對於交通部公路局嘉義區監理所於九
十一年十月二十八日所為之處分（嘉監五字第裁七０—Ｚ00000000號裁決）
，聲明異議，本院裁定如左：
    主  文
異議駁回。
    理  由
一、聲明異議意旨略以：當日因適逢颱風天，北二高南下八十五至八十六公里處路段
    山壁土石崩落嚴重，有落石滾入外側車道，外側車道車輛為躲避障礙物，便向中
    線車道偏駛，異議人被迫將車輛駛入內側車道，即被警攔查舉發違規。
二、經查：本件異議人對其於民國九十年九月二十七日十五時三十分許，駕駛車號Ｋ
    二—二一九號自用大貨車之大型車，在國道三號公路南向八十五公里處，行駛於
    同向三車道之內側車道之事實，並不爭執。又經本院傳訊證人即舉發異議人之警
    員乙○○到庭證稱九十年九月二十七日下午，在異議人違規之地點確有土石崩塌
    現象，然該土石崩塌僅占到肩道部分，並未影響到車道之正常行駛，而異議人當
    時行駛內側車道，經警車在後亮起警示燈予以攔查時，異議人始漸漸變換至外側
    車道停至路肩等語（本院九十二年二月十一日訊問筆錄參見）。而觀之異議人前
    所提出之相片三幀（內政部警政署國道公路警察局第七警察隊九十二年二月七日
    公警國七交訴字第０九二０００００九一號函附之相片三幀參見），亦顯示崩塌
    土石僅占到路肩，並未影響車道之正常行駛。是異議人所稱當時土石崩落致前方
    行駛於外側車道之車輛須向中線車道偏駛一節，即非無疑，又異議人若依規定行
    駛於外側車道，縱前方車輛須向中線車道偏駛，異議人駕車亦非必僅得選擇行駛
    內側車道之違規一途，是異議人異議意旨不能據為其違規之正當理由。從而，員
    警依法舉發並無違誤。
三、按汽車行駛於高速公路或設站管制之道路，而不遵管制之規定者，處汽車駕駛人
    新臺幣三千元以上六千元以下罰鍰，道路交通管理處罰條例第三十三條第一項定
    有明文，又汽車駕駛人違反上開規定者，除依原條款處罰鍰外，並予記違規點數
    一點，同條例第六十三條第一項第一款亦定有明文。而大型車行駛高速公路同向
    三車道路段，應行駛於外側車道，為超越同向之前車時得暫時利用中線車道超越
    前車，禁止行駛或變換車道行駛內側車道，為高速公路交通管制規則第八條第一
    項第二款所明定。原處分機關據以裁罰異議人新臺幣三千元，並記違規點數一點
    ，（原處分機關將違規地點誤載為中山高南向八十五公里，應予更正為國道三號
    公路南向八十五公里）於法有據，本件異議為無理由，應予駁回。
四、據上論結，應依道路交通案件處理辦法第十九條，裁定如主文。
中      華      民      國      九十二    年      二    月      十四    日
                                  臺灣嘉義地方法院交通法庭
                                        法  官  劉  瓊  雯
右正本證明與原本無異。
如不服本裁定，應於裁定送達後五日內向本院提出抗告狀（應附繕本）。
中      華      民      國      九十二    年      二    月      十四    日
                                        書記官  陳  冠  學


司法院資訊處製作；財團法人民間司法改革基金會備份。
